【裁判字號】    95,交聲更,4
【裁判日期】    950630
【裁判案由】    違反道路交通管理處罰條例聲明異議
【裁判全文】
臺灣臺北地方法院交通事件裁定         95年度交聲更字第4號
原處分機關  臺北市交通事件裁決所
異  議  人
即受處分人  甲○○
上列受處分人因違反道路交通管理處罰條例案件，對於臺北市交
通事件裁決所中華民國九十四年十月五日所為之處分（北市裁二
字第裁二二─一ＡＡ三六一二九三號），聲明異議，經本院於九
十四年十月二十七日以九十四年度交聲字第一○六七號裁定駁回
受處分人之聲明異議後，受處分人不服提起抗告，經臺灣高等法
院於九十四年十二月二日以九十四年度交抗字第八八九號裁定發
回本院更為裁定，本院裁定如下：
    主  文
異議駁回。
    理  由
一、按在交岔路口、公共汽車招呼站十公尺內、消防栓、消防車
    出入口五公尺內不得臨時停車；禁止臨時停車處所不得停車
    ，道路交通安全規則第一百十一條第一項第二款及第一百十
    二條第一項第一款分別定有明文。又汽車駕駛人在禁止臨時
    停車處所停車者，處新臺幣（下同）六百元以上一千二百元
    以下罰鍰；而汽車駕駛人違規停車而駕駛人不在場，當場不
    能或不宜攔截製單舉發者，得對汽車所有人逕行舉發處罰，
    復為道路交通管理處罰條例第五十六條第一項第一款、第七
    條之二第一項第三款所明定。且逕行舉發違反道路交通管理
    事件，經汽車所有人依通知單之應到案日期前到案，並告知
    違規駕駛人姓名、身分證統一編號及住址者，處罰機關應即
    另行通知違規駕駛人到案依法處理，亦為違反道路交通管理
    事件統一裁罰基準及處理細則第二十四條前段所明定。此外
    ，行為人如係駕駛小型車在禁止臨時停車處所違規停車為警
    舉發，而在舉發通知單上所載之應到案日期前聽候裁決，經
    主管機關調查後仍認定其有違規停車之行為者，依違反道路
    交通管理事件統一裁罰基準表之規定，須對該違規停車之行
    為人處以九百元之罰鍰。
二、本件異議人即受處分人甲○○所有之車牌號碼ＶＭ—四四一
    三號自用小客車，於民國九十四年六月一日九時五十五分許
    ，停放在臺北市○○區○○街與八德路四段八二九巷之Ｔ字
    型交岔路口內，且駕駛人不在現場，經臺北市停車管理處交
    通助理員黃偉仲當場以拍照之方式採證，惟卻以受處分人所
    有之前揭車輛係停放在松河街二八二號對面劃有紅色實線表
    示禁止臨時停車之路段，而認為受處分人有「在劃有紅線路
    段停車」之違規事實，於九十四年七月十九日依據道路交通
    管理處罰條例第五十六條第一項第一款：「在禁止臨時停車
    處所停車」之規定，逕行掣單舉發。嗣將舉發通知單送達受
    處分人後，受處分人於舉發通知單上所載之應到案日期即九
    十四年八月十三日前向原處分機關提出申訴，經原處分機關
    函請舉發單位調查結果，仍認受處分人確有前開「在劃有紅
    線路段停車」之違規行為，原處分機關乃於九十四年十月五
    日，依首揭道路交通管理處罰條例第五十六條第一項第一款
    及違反道路交通管理事件統一裁罰基準表之規定，裁處受處
    分人九百元之罰鍰。
三、據受處分人九十四年八月十二日申訴書及九十四年十月五日
    聲明異議狀之意旨，固不否認其所有之前揭車牌號碼自用小
    客車有於前述時、地停放在上開劃有紅色實線表示禁止臨時
    停車之路段，惟以：依採證照片所示，伊所停放之位置前後
    雖設有禁止臨時停車之紅線，然其當時所停車輛之右側並未
    劃設紅線，亦即伊係將車輛停放在紅線未劃及之區○○○○
    道路交通管理處罰條例所欲處罰之對象不符等語，資為辯解
    。
四、經查：本件受處分人所有前揭車牌號碼之自用小客車，確有
    於前述時間，停放於前揭所述地點之事實，有採證照片共二
    幀在卷可稽。依該採證照片所示，該路段之人行道路緣確實
    均劃設有紅色實線，而該人行道中段有一處往內凹入之小空
    地，空地兩邊係人行道路緣之延伸處，亦均劃有紅色實線，
    且於該小空地前方至與人行道路緣齊平處設有一防護欄，而
    受處分人所有之車輛即停於該護欄旁。本院乃依職權檢送前
    揭採證照片函詢臺北市交通管制工程處，有關臺北市○○區
    ○○街二八二號前方之禁止臨時停車紅色實線是否為有效設
    置及其設置方式為何，經該處於九十五年三月八日以北市交
    工規字第○九五三○四九九二○○號函函覆本院：「照片中
    禁止臨時停車紅線係本處依當地路型及配合該路口型態所繪
    設，為本處列管之禁止臨時停車紅線。另照片上ＶＭ—四四
    一三號車輛停放位置應屬松河街與八德路四段八二九巷Ｔ字
    型交岔路口範圍內」等語，並有該區段之紅線設置位置圖一
    紙附卷可考。申言之，前述採證照片所示臺北市○○街二八
    二號前方之禁止臨時停車紅色實線，係臺北市交通管制工程
    處依據當地之路型及配合該路口所繪設之標線，係由主管機
    關所劃設並為有效之交通標線，固係禁止臨時停車之路段，
    然受處分人當時所停車輛之右側並未劃設紅線，則該處是否
    包括於前述禁止臨時停車之路段，就此部分並未明確，應作
    有利於受處分人之認定；惟由前述函文可知該處之道路型態
    係一Ｔ字型交岔路口即臺北市○○街與八德路四段八二九巷
    所形成之交岔路口，則受處分人所有之車輛係停於該交岔路
    口內至為明確。準此，由首揭交岔路口十公尺內不得臨時停
    車之規定，復參照內政部警政署六十五年二月十六日警署交
    字第二四九號函所為關於交岔路口十公尺內之起點計算方式
    ，於丁字路口轉彎處成直角或鈍角者，其計算起點，係以路
    邊固定建築物外沿延伸線交岔頂點起算勘定之；至於對向直
    線一邊，則按相對交岔頂點之垂直點起算方式計算可知，並
    依舉輕明重法理，於交岔路口範圍內，當更禁止任何車輛停
    車自不待言。故本件事證明確，受處分人之違規行為堪以認
    定。
五、綜上所述，受處分人確有於前開時間在交岔路口內之禁止臨
    時停車路段違規停車之行為，且其於應到案日期前申訴，原
    處分機關依前揭道路交通管理處罰條例第五十六條第一項第
    一款及處理細則第二十四條暨違反道路交通管理事件統一裁
    罰基準表之規定，就其違規停車之行為裁處受處分人九百元
    罰鍰，核無違誤，本件異議為無理由，自應予以駁回。
據上論斷，應依道路交通案件處理辦法第十九條，裁定如主文。
中    華    民    國  九十五  年    六    月   三十   日
                  臺灣臺北地方法院交通法庭
                      法      官    雷淑雯
以上正本證明與原本無異。
如不服本裁定，應於裁定送達後五日內向本院提出抗告狀。
                      書  記  官    陳弘文
中    華    民    國  九十五  年    六    月   三十   日


司法院資訊處製作；財團法人民間司法改革基金會備份。
